【裁判字號】    98,抗,1139
【裁判日期】    981124
【裁判案由】    聲請定其應執行刑
【裁判全文】
臺灣高等法院刑事裁定                  98年度抗字第1139號
抗  告  人
即 受 刑人  甲○○
                    （現於臺灣宜蘭監獄執行中）
上列抗告人因聲請定其應執行刑案件，不服臺灣板橋地方法院中
華民國98年9月22日裁定（98年度聲字第4672號），提起抗告，
本院裁定如下：
    主  文
抗告駁回。
    理  由
一、原裁定意旨略以：受刑人因犯毒品危害防制條例等罪，業經
    原審法院先後判處如附表所示之刑，均分別確定在案，有本
    院被告前案紀錄表及各該刑事判決書在卷可稽，茲檢察官聲
    請定應執行之刑，原審法院審核認聲請為正當，應定其應執
    行之刑等語。
二、抗告意旨略以：按新法實施以來，各法院中對其定執行刑之
    例，參照如「販賣毒品案例」其被告所犯5次販賣行為，判
    刑時，依次判為15年（5個15年計75年）後定其應執行刑大
    約為18年至20年，又如「強盜案件」所犯普通強盜案件6件
    分別判刑5年6月（6個5年6月）合計33年定應執行刑為6至8
    年，而抗告人「所犯之施用毒品罪均非重罪」較上揭罪名，
    犯罪情節，性質，對社會之危害猶輕，而定執行之結果，其
    待遇何止天壤之別，其不公平之處昭然可見，如此對法律之
    「公平正義原則」「結果實質正當」實則大有違背，且顯違
    背比例原則云云。
三、按裁判確定前犯數罪者，併合處罰之，而數罪併罰，有二裁
    判以上者，依刑法第五十一條之規定，定其應執行之刑；又
    宣告多數有期徒刑，於各刑中之最長期以上，各刑合併之刑
    期以下定其刑期，但不得逾三十年，刑法第50條、第51條第
    5款及第53條分別定有明文。次按數罪併罰，有二裁判以上
    者，依刑法第51條之規定，定其應執行之刑，刑法第53條定
    有明文。再按法律上屬於自由裁量之事項，有其外部性界限
    及內部性界限，並非概無拘束。依據法律之具體規定，法院
    應在其範圍選擇為適當之裁判者，為外部性界限；而法院為
    裁判時，應考量法律之目的，及法律秩序之理念所在者，為
    內部性界限。法院為裁判時，二者均不得有所踰越（最高法
    院80年台非字第473號判例意旨）。在數罪併罰，有二裁判
    以上，定其應執行之刑時，固屬於法院自由裁量之事項，然
    仍應受前揭外部性界限及內部性界限之拘束（最高法院93年
    度台非字第192號判決意旨參照）。
四、經查：本件抗告人先後犯有如原裁定附表所示之施用毒品等
    3罪，業經原審法院分別判處如原裁定附表所示之刑，嗣經
    臺灣板橋地方法院檢察署檢察官因而聲請原審法院定其應執
    行之刑。揆諸前揭說明，應於各刑中之最長期以上（即10月
    以上），各刑合併之刑期以下（即2年1月以下），定其應執
    行之刑期；又受刑人所犯如原裁定附表編號2至3所示之罪，
    前經臺灣板橋地方法院以98年度訴字第1242號判決定其應執
    行之刑為有期徒刑1年，有本院被告前案紀錄表及臺灣板橋
    地方法院98年度訴字第1242號判決書影本在卷可參。從而，
    原裁定就受刑人所犯如原裁定附表所示各罪，定其應執行之
    刑為有期徒刑1年9月，既在外部性界限（即2年1月以下）、
    內部性界限（即1年10月，原裁定附表編號2至3所示之罪曾
    定應執行刑為有期徒刑1年，獲有減少有期徒刑3月之利益）
    之範圍內，自難認原審法院就本件裁量權之行使，有何違法
    或不當之處。至抗告人陳稱其所犯犯罪情節、性質，對社會
    危害甚輕等情，乃屬事實審法院量刑審酌之事項，尚非判決
    確定後定應執行刑法院所得調查審酌之事項，受刑人執此作
    為請求減輕應執行刑之理由，容有誤會。是受刑人之抗告意
    旨指摘原裁定不當云云，並無理由，應予駁回。
據上論斷，應依刑事訴訟法第412條，裁定如主文。
中    華    民    國    98    年    11    月    24    日
                  刑事第六庭  審判長法  官  林堭儀
                                    法  官  張明松
                                    法  官  吳淑惠
以上正本證明與原本無異。
如不服本裁定，應於收受送達後5日內向本院提出抗告狀。
                                    書記官  陳雅加
中    華    民    國    98    年    11    月    25    日


司法院資訊處製作；財團法人民間司法改革基金會備份。
